# 请教陈版关于同一控制下的股权重置的问题

提问人：允、诺 时间：2019-07-15 18:18:19
案例背景：A公司旗下现有 100%控股子公司B和C，现A公司计划将C公司股权100%转让给B 公司（正当目的），形成C为B 公司的全资子公司，目前 C 公司未分配利润-100W，实收资本 50W，故所有者权益为-50w。
为了该转让行为对整体产生最小的变动影响及最低的税收成本，请问陈版：
1 、 转让金额应该为多少（ 0 元还是 50W）？该行为是否仅涉及到印花税？
2 、 以下 A、B、C 公司单体报表的账务处理是否正确
① A 公司个别：
借：资本公积-资本溢价（冲减金额以 A 账面金额为限）
盈余公积（冲减金额以 A 账面金额为限）
利润分配-未分配利润（差额）
贷：长期股权投资-C 50W
②B 公司个别：
借：长期股权投资-C 50W?
贷：资本公积 50W?
③C 公司个别：
借：实收资本-A 50W？
贷：实收资本-B 50W？
由于缺乏实操经验，希望陈版可以帮忙解答一下。感谢！！！

回答人：chenyiwei
税务问题请咨询税务专业人士意见。
单就会计处理而言：（ 1 ）B 公司按同一控制下合并处理，以转让日（合并日）C 的账面净资产为投资成本（如 C 单独账面净资产为负数，则投资成本为零），与所支付的价款（如有）之间的差额调整权益。（ 2 ）A 公司可将转让价款与其对 C 的长投账面价值之间的差额确认为投资收益。